臺灣高雄地方法院民事判決　九十年度訴字第二九六六號
　　原　　　告　南旗塑膠股份有限公司
　　法定代理人　丙○○
　　訴訟代理人　侯清涼
　　法定代理人　甲○○
　　訴訟代理人　乙○○
右當事人間給付貨款事件，本院判決如左：
　　主　　文
被告應給付原告新台幣壹佰零捌萬肆仟壹佰肆拾玖元，及自民國九十年九月十二日起
至清償日止，按年息百分之五計算之遲延利息。
訴訟費用由被告負擔。
本判決於原告以新台幣拾陸萬貳仟元供擔保後得假執行。
　　事　　實
甲、原告方面：
一、聲明：求為判決除假執行擔保金額外，如主文所示。
二、陳述：被告於民國（下同）九十年三月及四月間，向原告購買塑膠硬管等貨物，
　　積欠原告三月份貨款新台幣（下同）二十萬元及四月份貨款八十八萬四千一百四
　　十九元（均含稅），依兩造之約定，被告本應分別於九十年六月三日及同年七月
　　三十一日前給付上開貨款，乃被告迄未依約給付，爰依買賣之法律關係提起本件
　　訴訟，請求被告給付貨款共一百零八萬四千一百四十九元，及自支付命令聲請狀
　　繕本送達被告之翌日起至清償日止，按年息百分之五計算之利息。
三、對被告抗辯之陳述：
（一）按「當事人就標的物及其價金互相同意時，買賣契約即為成立。」，民法第三
　　　百四十五條第二項訂有明文。被告固否認兩造間系爭買賣契約之存在，惟業經
　　　證人侯清涼到庭證稱：「因為被告公司要施作固網工程，所以找我們公司買塑
　　　膠管，他們口頭說要買三萬支，每支五百元含稅，本來我們約好要簽約，但後
　　　來徐先生去大陸，我打電話給他，他告訴我臨時有事到大陸，他還說塑膠管的
　　　事直接找曾興財，他告訴我他與曾興財是一起的，工地的工作都由曾興財處理
　　　，等他由大陸回來再補簽契約，後來甲○○就沒有回來了。」等語，證人曾興
　　　財亦到庭證稱：「甲○○並未授權我購買有關工程所需的貨品，但因為工程進
　　　行之前，原告公司的一位葉先生曾與甲○○談好生意，只是還來不及簽約，因
　　　為甲○○到大陸去了：：：我確定甲○○在去大陸之前，就系爭貨物購買的細
　　　節都已與原告講好了，只差沒有簽約，我幫被告叫的貨也都用在工程上，系爭
　　　貨物的數量沒有錯。」等語，足證兩造於九十年三月間即已就系爭買賣標的物
　　　塑膠管三萬支及價金每支五百元（含稅），口頭達成約定，互相意表示一致而
　　　成立買賣契約。又兩造原約定補簽書面之買賣契約，嗣因甲○○滯留大陸未歸
　　　始未簽立，惟買賣契約並非要式契約，並不以書面為要件，只要兩造意思表示
　　　一即告成立，故本件兩造確訂有買賣系爭塑膠管三萬支之買賣契約甚明。
（二）本件系爭貨物係由證人曾興財代表被告公司以電話要求原告出貨，原告因兩造
　　　間有買賣契約，且被告法定代理人甲○○亦明示塑膠管出貨事宜直接由證人曾
　　　興財負責，亦經證人侯清涼證述在卷；而證人曾興財亦到庭證陳：「我絕對是
　　　工地負責人，我在與甲○○合夥時，他雖沒有明確告知我工地由我負責，但他
　　　知道工地的事都由我負責。」等語，並有被告出具予訴外人冠隆國際科技有限
　　　公司（以下簡稱冠隆公司）之工地負責人授權書可稽，足證證人曾興財係被告
　　　之合夥人及工地負責人，全權負責工地事務之處理，視被告公司承包之工程進
　　　度需要而代被告向原告叫貨，即證人曾興財係基於職務代表被告向原告請求交
　　　付系爭貨物而已，並非代理被告與原告訂立系爭買賣契約。
（三）原告交付系爭貨物，係由證人曾興財或被告僱用之工地監工，即訴外人薛登元
　　　、工人劉志倉等人代表被告簽收，此亦有原告提出之出貨單可憑。基此，兩造
　　　間確有買賣關係存在且原告已依被告之指示交付系爭貨物，被告自應依約給付
　　　價金。況證人曾興財前既曾代表被告向原告叫貨，被告嗣亦依約給付價金，而
　　　系爭貨物亦係由曾興財代表被告叫貨，並經被告公司之工地監工及工人代表簽
　　　收，被告於此始主張曾興財無權代被告叫貨，系爭貨物係曾興財個人所買受云
　　　云，顯不合常理。
（四）退萬步言，若鈞院認曾興財並非僅係代表被告公司向原告叫貨，而係代理被告
　　　向原告買受系爭貨物，則曾興財既係被告公司之合夥人及工地負責人，且被告
　　　之法定代理人甲○○亦向證人侯清涼表示塑膠管的事直接找曾興財，工地的工
　　　作都由曾興財處理等語；再徵諸被告對訴外人冠隆公司明示曾興財為其工地負
　　　責人，其對該工程之一切行為及承諾，被告公司負一切，足證曾興財係有權代
　　　理被告公司向原告買受系爭貨物，被告依法自應負授權人之責任給付系爭貨款
　　　。
四、證據：提出出貨單十紙、九十年三月暨四月份統一發票三紙；並聲請傳訊證人侯
　　清涼、曾興財。
乙、被告方面：
一、聲明：求為判決駁回原告之訴。
二、陳述：系爭貨物係訴外人即證人曾興財向原告所購買，而曾興財則僅係被告公司
　　之下包，曾興財所購買之系爭貨物與被告無關，被告亦未授權曾興財購買系爭貨
　　物。況且，被告所承包之工程並不需要此數量之塑膠管，是被告實無理由授權曾
　　興財購買如此多之材料，故本件買賣關係應僅存在於原告與曾興財間。
三、證據：聲請傳訊證人曾興財。
　　理　　由
一、原告主張：兩造於九十年三月間就系爭塑膠管成立買賣契約，被告並授權訴外人
　　即證人曾興財代表被告向原告叫貨，曾興財乃於九十年三月及四月間，代表被告
　　向原告請求交付系爭塑膠管，並因之積欠原告三月份貨款二十萬元，及四月份貨
　　款八十八萬四千一百四十九元（均含稅）未為給付。依兩造之約定，被告本應分
　　別於九十年六月三日及同年七月三十一日前給付上開貨款，乃被告迄未依約給付
　　，爰依買賣契約之法律關係提起本件訴訟，請求被告給付貨款共一百零八萬四千
　　一百四十九元，及自支付命令聲請狀繕本送達被告之翌日起至清償日止，按年息
　　百分之五計算之利息。
二、被告則以：系爭塑膠管係訴外人即證人曾興財向原告所購買，被告並未授權曾興
　　財購買系爭貨物，故本件買賣關係應僅存在於原告與曾興財間，與被告並無任何
　　關聯等語，資為抗辯。
三、本件原告主張兩造業於九十年三月間就系爭塑膠管成立買賣契約，被告並授權證
　　人曾興財代表被告向原告請求交付系爭塑膠管，並因之積欠原告三月份貨款二十
　　萬元，及四月份貨款八十八萬四千一百四十九元（均含稅），共計一百零八萬四
　　千一百四十九元等情，固為被告所否認，並執上揭情詞置辯，然查：
（一）原告主張因證人曾興財以被告名義向原告叫貨，遂分別於九十年三月十一日、
　　　同年四月三日、同年四月九日、同年四月十四日、同年四月十九日及同年四月
　　　二十八日將系爭塑膠管送至被告承包之管線埋設工程工地交予證人曾興財，或
　　　訴外人即被告公司之工地監工薛登元，或工地工人劉志昌收受；又上開九十年
　　　三月十一日交付之塑膠管價金為二十萬元，而同年四月三日、同年四月九日、
　　　同年四月十四日、同年四月十九日、同年四月二十八日所交付之塑膠管價金計
　　　八十八萬四千一百四十九元，二者共計一百零八萬四千一百四十九元等情，業
　　　據原告提出出貨單六紙、統一發票二紙為證，並經證人曾興財結證在卷（見本
　　　院九十一年二月一日言詞辯論筆錄），堪信為真實。
（二）按「稱買賣者，謂當事人約定一方移轉財產權於他方，他方支付價金之契約。
　　　當事人就標的物及其價金互相同意時，買賣契約即為成立。」，民法第三百四
　　　十五條著有明文。本件兩造因第三人葉先生之介紹，而自九十年三月間開始有
　　　生意往來，當時被告公司之法定代理人甲○○已向原告口頭表示欲購買塑膠管
　　　三萬支，每支含稅價格係五百元，兩造亦已約定欲簽訂書面契約，然因甲○○
　　　臨時前往大陸，兩造始未能就上開買賣事宜簽訂書面契約。惟於證人侯清涼致
　　　電甲○○時，甲○○曾向其表示，伊與證人曾興財是一起的，有關塑膠管之事
　　　直接找曾興財，待甲○○返國後，兩造再補簽契約等情，已據證人即原告訴訟
　　　代理人侯清涼結證在卷（見本院九十一年一月十六日言詞辯論筆錄）；核與證
　　　人曾興財在庭證陳：甲○○並未授權我購買有關工程所需之貨品，但因工程進
　　　行之前，原告公司的一位葉先生曾經與甲○○談好生意，只是還來不及簽約，
　　　因為甲○○到大陸了，我確定甲○○在去大陸之前，就系爭貨物購買之細節都
　　　已與原告講好了，只差沒有簽約。甲○○雖沒有明確告訴我工地由我負責，但
　　　他知道工地的事都由我負責，他也給我薪水等語（見本院九十一年二月一日言
　　　詞辯論筆錄），大致相符。參以證人曾興財於九十年三月間代表被告向原告訂
　　　購之另六筆塑膠硬管、彎管等貨物，被告亦已給付貨款一百四十萬九千四百八
　　　十九元（此有該六筆塑膠硬管之出貨單及支票附卷可稽，並為被告自陳在卷）
　　　乙情，足認兩造於九十年三月間即已就系爭買賣標的物為塑膠管三萬支，及每
　　　支塑膠管含稅價格為五百元互相同意，而成立系爭買賣契約；且證人曾興財雖
　　　未經被告授權與原告訂立買賣契約，然業經被告默示有權得視工程進度需要代
　　　表被告向原告叫貨。從而，被告辯稱系爭塑膠管係證人曾興財向原告所購買，
　　　與被告並無任何關聯等語，委無足採。
四、兩造間就系爭塑膠管業於九十年三月間即成立買賣契約，而證人曾興財又經被告
　　默示有權代表被告向原告訂貨，且證人曾興財確於九十年三、四月間，以被告名
　　義向原告叫貨，計現尚積欠貨款一百零八萬四千一百四十九等情，既均如上述，
　　則原告依據買賣契約之法律關係，請求被告給付積欠之貨款一百零八萬四千一百
　　四十九元，及自九十年九月十二日（即支付命令聲請狀繕本送達被告之翌日）起
　　至清償日止，按年息百分之五計算之利息，核屬有據，應予准許。
五、本件事證已臻明確，兩造其餘主張陳述及所提之證據，核與判決結果無影響，自
　　毋庸再予審酌，附此敘明。
六、原告陳明願供擔保，聲請宣告假執行，核無不合，爰酌定相當擔保金額准許之。
七、結論：原告之訴為有理由，依民事訴訟法第七十八條、第三百九十條第二項，判
　　決如主文。
中　　　華　　　民　　　國　　九十一　　年　　　三　　　月　　二十八　　日
　　　　　　　　　　　　　　　臺灣高雄地方法院民事第五庭
~B法　　　官　徐美麗
右為正本係照原本作成。
如不服本判決，應於送達後廿日內，向本院提出上訴狀並表明上訴理由，如於本判決
宣示後送達前提起上訴者，應於判決送達後十日內補提上訴理由書（須附繕本）。
中　　　華　　　民　　　國　　九十一　　年　　　三　　　月　　二十八　　日
~B法院書記官　楊明月
